臺灣臺南地方法院刑事判決　　　　　　　96年度易字第1353號
公　訴　人　臺灣臺南地方法院檢察署檢察官
被　　　告　甲○○
上列被告因家庭暴力之毀損等案件，經檢察官提起公訴（96年度
營偵字第649號），被告就犯罪事實均為有罪之陳述，本院裁定
進行簡式審判程序，判決如下：
    主  文
甲○○無故侵入他人住宅，處拘役參拾日，如易科罰金，以新臺
幣壹仟元折算壹日，減為拘役拾伍日，如易科罰金，以新臺幣壹
仟元折算壹日。又損壞門鎖，足以生損害於他人，處拘役參拾日
，如易科罰金，以新臺幣壹仟元折算壹日，減為拘役拾伍日，如
易科罰金，以新臺幣壹仟元折算壹日。又以加害生命、身體之事
，恐嚇他人致生危害於安全，處拘役伍拾日，如易科罰金，以新
臺幣壹仟元折算壹日，減為拘役貳拾伍日，如易科罰金，以新臺
幣壹仟元折算壹日。應執行拘役伍拾日，如易科罰金，以新臺幣
壹仟元折算壹日。
    事實及理由
壹、程序部分
  一、查被告甲○○所犯刑法第306條第1項侵入住居罪、同法第
      354條毀損罪及同法第305條恐嚇罪，並非死刑、無期徒刑
      或最輕本刑有期徒刑3年以上之罪，亦非高等法院管轄第
      一審案件，且於準備程序進行中，被告先就被訴事實為有
      罪之陳述，經告知被告簡式審判程序之旨，並聽取檢察官
      及被告之意見後，本院合議庭裁定由受命法官進行簡式審
      判程序，是本案之證據調查，依刑事訴訟法第273條之2規
      定，不受同法第159條第1項、第161條之2、第161條之3、
      第163條之1及第164條至第170條規定之限制。
  二、次按適用簡式審判程序之有罪判決書之製作，準用第454
      條規定；又簡易判決判決書，得以簡略方式為之，如認定
      之犯罪事實、證據及應適用之法條，與起訴書記載相同者
      ，得引用之，刑事訴訟法第310條之2及第454條第2項分別
      定有明文。
貳、實體部分
  一、本件犯罪事實、證據及應適用法條除引用檢察官起訴書之
      記載（如附件）外，並於證據部分補充：
  （一）被告於本院審理時之自白」（見本院96年11月13日準備
        程序筆錄及審判筆錄）。
  （二）且原告先後於民國95年2月4日及同年4月6日對被告提出
        民事通常保護令之聲請（但均經告訴人撤回），有本院
        95 年家護字第58號及第154號民事卷宗附卷可憑，由上
        開資料，足徵告訴人與被告婚後感情不佳，常因細故起
        爭執，每有爭執，被告不僅摔壞家中物品，甚至動手毆
        打告訴人，是被告出言「不會讓你好過」等語，確實足
        以引起告訴人之畏懼甚明。
  （三）綜上，本件事證明確，被告犯行徇堪認定。
  二、核被告甲○○所為，係犯刑法第306條第1項之侵入住宅罪
      、第354條損壞器物罪及刑法第305條之恐嚇罪。被告所犯
      上開3罪間，犯意各別，行為互殊，應分論併罰。又被告
      對前配偶即告訴人丙○○故意實施精神上不法侵害之家庭
      暴力行為，且成立刑法第305條之恐嚇危害安全罪，應屬
      家庭暴力防治法第2條第2項所稱之家庭暴力罪，併予敘明
      。爰審酌被告與告訴人離婚後，因有金錢上及感情上之糾
      紛，不思以理性、和平方式解決，竟基於侵入告訴人住處
      、恐嚇及毀損告訴人物品之犯罪動機，其恐嚇犯行危害於
      安全之程度，毀損他人物品造成被害人所受財產上損害之
      程度，及其犯罪後雖坦承犯行，但並未重視其行為已造成
      告訴人之恐懼，而在庭指責告訴人積欠信用卡費用而影響
      被告，甚至表示其行為不是很嚴重之態度等一切情狀，就
      其所犯上開3罪，各量處如主文所示之刑，並定應執行刑
      及諭知易科罰金之折算標準。
  三、並查，被告前開所為之犯罪時間均在96年4月24日以前，
      其所犯之罪皆均合中華民國96年罪犯減刑條例有關減刑之
      規定，爰依該條例第2條第1項第3款之規定各減其刑期2分
      之1，併依該條例第9條規定，定應執行刑暨諭知易科罰金
      之折算標準。
參、據上論斷，應依刑事訴訟法第310條之2、第454條、第273條
    之1第1項、第284條之1、第299條第1項前段，家庭暴力防治
    法第2條第2項，刑法第306條第1項、第354條、第305條、第
    41條第1項前段、第51條第6款，刑法施行法第1條之1，中華
    民國96年罪犯減刑條例第2條第1項第3款、第7條、第9條，
    判決如主文。
本案經檢察官乙○○到庭執行職務。
中　　華　　民　　國　　96　　年　　11　　月　　29　　日
　　　　　　　　　刑事第十二庭  法　官　程克琳
以上正本證明與原本無異。
如不服本判決，應於判決送達後10日內，向本院提出上訴狀。
　　　　　　　　　　　　　　　　書記官　曾美滋
中　　華　　民　　國　　96　　年　　11　　月　　29　　日
附錄本案論罪科刑法條
刑法第305條：
以加害生命、身體、自由、名譽、財產之事，恐嚇他人致生危害
於安全者，處2年以下有期徒刑、拘役或3百元以下罰金。
刑法第306條：
無故侵入他人住宅、建築物或附連圍繞之土地或船艦者，處1年
以下有期徒刑、拘役或3百元以下罰金。
無故隱匿其內，或受退去之要求而仍留滯者，亦同。
刑法第354條：
毀棄、損壞前二條以外之他人之物或致令不堪用，足以生損害於
公眾或他人者，處2年以下有期徒刑、拘役或5百元以下罰金。
